【裁判字號】    95,訴,1977
【裁判日期】    951218
【裁判案由】    槍砲彈藥刀械管制
【裁判全文】
臺灣板橋地方法院刑事判決              95年度訴字第1977號
公  訴  人  臺灣板橋地方法院檢察署檢察官
被      告  甲○○
                      5樓之1.
                  （現另案於臺灣臺北監獄臺北分監執行中
指定辯護人  義務辯護人高素真律師
上列被告因槍砲彈藥刀械管制條例案件，經檢察官提起公訴（95
年度偵字第8606號），本院判決如下：
    主  文
甲○○未經許可，持有可發射子彈具有殺傷力之改造手槍，累犯
，處有期徒刑年貳月，併科罰金新台幣拾萬元，罰金如易服勞
役以新台幣壹仟元折算壹日。扣案具殺傷力之仿BERETTA 廠84型
半自動手槍製造之改造槍枝1 枝（槍枝管制編號：0000000000，
含彈匣1 個）及槍砲主要組成零件之土造金屬槍管1 枝均沒收。
    事  實
一、甲○○前於民國92年間，因竊盜案件，經臺灣臺中地方法院
    以92年度易字第584 號判決判處有期徒刑8 月確定，並於93
    年7 月15日縮刑期滿執行完畢。詎仍不知悔改，明知具有殺
    傷力之槍枝及槍砲主要組成零件，係屬槍砲彈藥刀械管制條
    例第4 條第1 項第1 款之槍砲，非經主管機關許可不得持有
    之，竟基於持有槍枝之犯意，於94年6 、7 月間之某日時許
    ，在臺北縣樹林市○○路段，自姓名年籍不詳綽號「阿彬」
    之成年男子收受仿BERETTA 廠84型半自動手槍製造之槍枝，
    換裝土造金屬槍機、槍管改造而成，可擊發適用子彈，具有
    殺傷力之改造手槍1 支（槍枝管制編號：0000000000，含彈
    匣1 個）、屬槍砲主要組成零件之土造金屬槍管1 枝及不具
    有殺傷力之子彈2 顆，而未經許可，無故持有上開具殺傷力
    之槍枝及槍砲主要組成零件之土造金屬槍管1 枝。迨於95年
    3 月31日下午2 時40分許，在臺北縣蘆洲市○○路355 巷2
    號之荷堤汽車旅館308 室內，經扣得上開具殺傷力之槍枝1
    枝、土造金屬槍管1 枝及不具殺傷力之子彈2 顆而查獲上情
    。
二、案經臺北市政府警察局南港分局移送臺灣板橋地方法院檢察
    署檢察官偵查起訴。
    理  由
一、上揭事實，業據被告甲○○於偵查及本院審理中自白不諱（
    偵查卷第70頁、本院卷第106 頁、第125 頁），並有被告自
    承係其持有之上開槍枝及槍管扣案可稽，而上開槍枝及槍管
    經送內政部警政署刑事警察局鑑定結果：送鑑改造手槍1 枝
    （槍枝管制編號：0000000000），認係仿BERETTA 廠84型半
    自動手槍製造之槍枝換裝土造金屬槍機、槍管而成之改造手
    槍，擊發功能正常，可擊發適用之子彈，認具殺傷力。送鑑
    槍管1 枝，認係土造金屬槍管等，有該局95年6 月2 日刑鑑
    字第0950049196號槍彈鑑定書乙紙在卷足憑（附於偵查卷第
    87頁至第88頁）。又上開扣案土造金屬槍管，係屬內政部86
    年11月24日台（86）內警字第8670683 號公告之槍砲彈藥主
    要組成零件乙節，復有內政部95年7 月7 日內授警字第0950
    870946號函附卷可參（本院卷第15頁）。至扣案子彈2 顆，
    無法擊發，認不具殺傷力，亦有上引內政部警政署槍彈鑑定
    報告可稽。從而本案事證明確，被告犯行堪以認定。
二、論罪科刑之理由：
(一)核被告所為，係犯槍砲彈藥刀械管制條例第8 條第4 項之未
    經許可持有其他可發射子彈具有殺傷力之改造槍枝罪及同條
    例第13條第4 項之未經許可持有槍砲主要組成零件罪。被告
    以一行為同時觸犯上開構成要件不同之罪名，為想像競合，
    應依刑法第55條規定，應從一重之未經許可持有其他可發射
    子彈具有殺傷力之改造槍枝罪處斷。
(二)又被告行為後，刑法及刑法施行法業於94年2 月2 日經總統
    修正公布，並於95年7 月1 日施行，參酌最高法院95年5 月
    23日刑事庭第8 次會議決議意旨，修正後刑法第2 條第1項
    之規定，係規範行為後法律變更所生新舊法律比較適用之準
    據法，於刑法施行後，應適用修正後刑法第2 條第1 項之規
    定，為「從舊從輕」之比較，其中有關刑法第33條第5 款及
    第47條累犯之規定業經修正，經綜合比較新舊法結果，以修
    正前刑法較有利於被告，是此部分應一併適用修正前刑法之
    規定，合此說明。
(三)被告有如事實欄所載論罪科刑並執行完畢之情形，有臺灣高
    等法院被告全國前案紀錄表在卷可按，其於5 年內故意再犯
    有期徒刑以上刑之本罪，應依修正前刑法第47條規定加重其
    刑。
(四)爰審酌被告犯罪之動機、目的、手段，持有改造手槍對社會
    治安所生危害及其品性、生活狀況、智識程度、坦承犯行態
    度尚稱良好等一切情狀，量處如主文所示之刑，罰金部分並
    依修正後刑法第42條第3 項規定諭知如易服勞役之折算標準
    （經比較刑法第42條修正前後之規定，修正後以新台幣1 千
    元、2 千元及3 千元折算1 日較有利於被告），以示懲儆。
    至扣案具殺傷力之仿BERETTA 廠84型半自動手槍製造之改造
    槍枝1 枝（槍枝管制編號：0000000000，含彈匣1 個）及槍
    砲主要組成零件之土造金屬槍管1 枝，均屬違禁物，應併依
    刑法第38條第1 項第1 款規定宣告沒收。
據上論斷，應依刑事訴訟法第299 條第1 項前段，槍砲彈藥刀械
管制條例第8 條第4 項、第12條第4 項、刑法第2 條第1 項、第
11條、第55條、修正前刑法第47條、刑法第42條第3 項、第38條
第1 項第1 款，判決如主文。
本案經檢察官彭聖斐到庭執行職務。
中    華    民    國    95    年    12    月    18    日
                  刑事第六庭審判長法  官  許仕楓
                                  法  官  饒金鳳
                                  法  官  林鈺琅
以上正本證明與原本無異
如不服本判決應於送達後10日內向本院提出上訴狀
                                  書記官  林進煌
中    華    民    國    95    年    12    月    18   日
附錄本案論罪科刑法條全文
槍砲彈藥刀械管制條例第8條
未經許可，製造、販賣或運輸鋼筆槍、瓦斯槍、麻醉槍、獵槍、
空氣槍或第4條第1項第1款所定其他可發射金屬或子彈具有殺傷
力之各式槍砲者，處無期徒刑或5年以上有期徒刑，併科新臺幣1
千萬元以下罰金。
未經許可，轉讓、出租或出借前項所列槍枝者，處 5 年以上有期
徒刑，併科新臺幣 1 千萬元以下罰金。
意圖供自己或他人犯罪之用，而犯前二項之罪者，處無期徒刑或
 7 年以上有期徒刑，併科新臺幣 1 千萬元以下罰金。
未經許可，持有、寄藏或意圖販賣而陳列第 1 項所列槍枝者，處
 3年以上10年以下有期徒刑，併科新臺幣700萬元以下罰金。
第 1 項至第 3 項之未遂犯罰之。
槍砲彈藥刀械管制條例第12條
未經許可，製造、販賣或運輸子彈者，處 1 年以上 7 年以下有
期徒刑，併科新台幣 500 萬元以下罰金。
未經許可，轉讓、出租或出借子彈者，處 6 月以上 5 年以下有
期徒刑，併科新台幣 300 萬元以下罰金。
意圖供自己或他人犯罪之用，而犯前二項之罪者，處 3 年以上
10 年以下有期徒刑，併科新台幣 700 萬元以下罰金。
未經許可，持有、寄藏或意圖販賣而陳列子彈者，處 5 年以下有
期徒刑，併科新台幣 300 萬元以下罰金。
第 1 項至第 3 項之未遂犯罰之。


司法院資訊處製作；財團法人民間司法改革基金會備份。
